【裁判字號】    95,易,666
【裁判日期】    951229
【裁判案由】    竊盜
【裁判全文】
臺灣新竹地方法院刑事判決               95年度易字第666號
公  訴  人  臺灣新竹地方法院檢察署檢察官
被      告  庚○○
上列被告因竊盜等案件，經檢察官提起公訴（95年度偵字第4338
號、第5788號、第6700號），經本院合議庭裁定改行簡式審判程
序，判決如下：
主  文
庚○○犯如附表一、二、三各編號所示之罪，各處如附表一、二
、三各編號所示之刑。應執行有期徒刑貳年。未扣案之刀片壹把
；扣案之固定夾壹把，均沒收。
    事  實
一、庚○○前於民國91年間因竊盜案件，經臺灣桃園地方法院以
    91年度易字第876號判處有期徒刑2年確定，於93年2月13日
    縮短刑期假釋出監，93年10月28日假釋期滿未經撤銷執行完
    畢。復於95年5月間再因竊盜案件，經本院於95年5月30日以
    95年度易字272號判決，處有期徒刑1年6月，於95年7月3日
    確定，現執行中。詎其仍不知悔改，竟基於意圖為自己不法
    所有之概括犯意，徒手或攜帶客觀上足以對人生命、身體產
    生危害，可供兇器使用之刀片，連續於附表一所示之時間、
    地點，以附表一所示之方式，竊取他人財物得手；復另起意
    圖為自己不法所有之犯意，徒手或以持客觀上足以對人生命
    、身體產生危害，可供兇器使用之固定夾，於附表二所示時
    間、地點，以附表二所示侵入住宅（均未據告訴）等方式竊
    取他人財物得手。另基於毀損他人之物犯意，於附表三所示
    時間、地點，以徒手敲破該住處屋主戊○○所有之門上玻璃
    2 片，致不堪使用，足生損害於戊○○。嗣於95年7月28日
    凌晨1時45分許，在新竹縣湖口鄉○○路○段50巷8號前，為
    警查獲，並起出贓款新臺幣（下同）5,000元、電動情趣按
    摩棒2支、鑲玉馬鞍1個、神基筆記型電腦1台、梨山茶葉2斤
    、50元硬幣33枚、藍寶石1組（墜子1個、耳環2個）、紅寶
    石1組（墜子1個、耳環2個），扣得固定夾1把，並循線查獲
    附表一編號2、附表二編號1之竊盜犯行。
二、案經戊○○、己○○訴由及新竹縣警察局竹北分局報請臺灣
    新竹地方法院偵查起訴。
    理  由
一、本件被告庚○○所犯刑法第320條第1項之竊盜罪、第321條
    加重竊盜罪、第354條毀損罪，係非死刑、無期徒刑、最輕
    本刑為3年以上有期徒刑之罪，被告於本院準備程序進行中
    ，就被訴事實為有罪之陳述，經本院合議庭認合於刑事訴訟
    法第273條之1第1項之規定，裁定進行簡式審判程序，合先
    敘明。
二、訊據被告庚○○對上揭事實迭於警詢、偵訊及本院審理時坦
    承不諱，核與告訴人戊○○、己○○、被害人乙○○、甲○○、丁○○、丙○○、朱幸吟於警詢或偵查中之指訴之情節
    大致相符，復有贓物認領保管單4紙、扣案之固定夾1把、搜
    索扣押筆錄、扣押物品目錄表各1份、採證暨路口監視器翻
    拍照片36張附卷可稽。本件事證明確，被告各次犯行堪予認
    定。
三、論罪科刑：
（一）按刑法施行法第1條之1規定：「中華民國九十四年一月七
      日刑法修正施行後，刑法分則編所定罰金之貨幣單位為新
      臺幣。九十四年一月七日刑法修正時，刑法分則編未修正
      之條文定有罰金者，自九十四年一月七日刑法修正施行後
      ，就其所定數額提高為三十倍。但七十二年六月二十六日
      至九十四年一月七日新增或修正之條文，就其所定數額提
      高為三倍」。又94年1月7日修正公布之刑法，自95年7月1
      日施行，刑法施行法第10條之1，亦有明文。另於94年1月
      7日刑法修正施行前，罰金罰鍰提高標準條例第1條規定：
      「依法律應處罰金、罰鍰者，就其原定數額得提高為二倍
      至十倍。但法律已依一定比率規定罰金或罰鍰之數額或倍
      數者，依其規定。」。查本件被告犯刑法第320條第1項及
      第354條之罪，該罪有罰金刑之處罰，且自24年7月1日施
      行後即未再修正，如裁判時依增訂刑法施行法第1之1條之
      規定，其罰金以新臺幣為單位，數額應提高30倍。此與被
      告行為時修正前之罰金以銀元為單位，適用罰金罰鍰提高
      標準條例之結果應提高10倍者，對被告而言，並無不利，
      因新臺幣與銀元之比例為1比3，換算結果，亦為30倍，自
      不生新舊法比較之問題，是均應依修正後刑法第2條第1項
      前段之規定，自應適用被告行為時之修正前之規定，並依
      罰金罰鍰提高標準條例第1條前段規定，提高罰金之數額
      ，先此敘明。
（二）核被告如附表一編號1、3、附表二編號1所為係分別犯刑
      法第320條第1項之竊盜罪。
（三）按刑法之攜帶兇器竊盜罪，只須行竊時攜帶具有危險性之
      兇器已足，並不以攜帶之初有行兇之意圖為必要，查被告
      庚○○於附表一編號2、附表二編號2竊盜時所攜帶之刀片
      1把（非槍砲彈藥刀械管制條例所管制之刀械）及固定夾1
      把，係被告欲用來割開塑膠帆布袋或撬開窗戶所用，業據
      被告供明，其質地必然堅硬，客觀上足以傷害人之生命及
      身體，屬於兇器無疑。是核被告如附表一編號2 、附表二
      編號2所為係分別犯刑法第321條第1項第3款及第321條第1
      項第2款、第3款之加重竊盜罪。
（四）核被告附表三所為係犯刑法第354條之毀損罪。另被告所
      犯附表二編號2之犯行當中係以固定夾拆除鐵窗，致鐵窗
      無防盜功能，自鐵窗處進入住宅內行竊，此致令告訴人鐵
      窗不堪使用之毀損行為，雖經告訴人己○○提起告訴，惟
      同一行為已經刑法第321條第1項第2款毀越安全設備之加
      重條件所評價，故不另論以刑法第354條毀損罪，附此敘
      明。
（五）被告庚○○於附表一所示行為後，刑法於95年7月1日修正
      公佈施行，刑法第56條連續犯規定業已刪除，依修正後之
      刑法已刪除連續犯之規定，則被告庚○○所犯上述各罪應
      依數罪併罰論斷之，比較新舊法之規定，修正後之規定並
      非較有利於被告，應適用修正前刑法第56條連續犯之規定
      （最高法院95年第8次刑事庭會議決議參照）。是被告庚○○分別所犯犯罪事實欄附表一所示之3次竊盜犯行，皆
      為時間緊接，手法相近，所犯各係基本構成要件相同之罪
      ，顯係各基於概括犯意為之，均為連續犯，均依修正前刑
      法第56條之規定，從攜帶兇器竊盜一罪處斷，並加重其刑
      。
（六）另被告如附表一所示之連續竊盜行為及附表二、三之各次
      行為竊盜及毀損犯行，其犯意各別，行為不同，均應予分
      論併罰之。
（七）查被告前因竊盜罪，經臺灣桃園地方法院以91年度易字第
      876號判決判處有期徒刑2年確定，於93年2月13日縮短刑
      期假釋出監，93年10月28日假釋期滿未經撤銷執行完畢，
      有臺灣高等法院被告前案紀錄表1份在卷足按，其於上開
      有期徒刑執行完畢後5年內，故意再犯本件附表一、附表
      三所示之有期徒刑以上之罪部分，不論依修正前之刑法第
      47條規定，或依修正後刑法第47條第1項之規定，均構成
      累犯，修正後規定並無對被告有較為有利之情形，依刑法
      第2條第1項前段規定，此部分應適用被告行為時即修正前
      刑法第47條論以累犯，並加重其刑。另關於附表二部分皆
      應依刑法第47條第1項論以累犯，並加重其刑，併此敘明
      。
（八）爰審酌被告正值盛年，不思正途營生，竟冀望不勞而獲竊
      取他人財物、顯然不尊重他人財產權益，對社會治安影響
      甚鉅，及其犯罪之動機、目的、手段、竊得之財物價值、
      毀損他人財物之狀況及其犯罪後坦承犯行等一切情狀，各
      量處如主文所示之刑，並定其應執行之刑。另公訴人建請
      諭知有期徒刑2年6月並強制工作，雖非無見，惟本院認被
      告犯後已坦白承認犯行，已有悔意，並有被告悔過書1件
      附於本院卷中可按，而被告竊盜行為又非常業，竊盜所得
      價值有限，惡性尚非重大，上開量處之刑已足使被告知所
      警惕，且尚無予以強制工作之必要，併予敘明。又被告行
      為後刑法第51條第5款，業經於94年2月2日修正，修正後
      之該條款規定，宣告多數有期徒刑者，於各刑中之最長期
      以上，各刑合併之刑期以下，定其刑期，但不得逾30年，
      此項修正較行為時該條款之規定不利被告，依刑法第2條
      第1項前段從舊從輕之規定，仍應適用有利於被告之舊法
      ，附此敘明。
（九）未扣案之刀片1把及扣案之固定夾1把為被告所有、供其為
      本件犯行所用之物，業據被告供承在卷，依刑法第38條第
      1項第2款之規定，併予宣告沒收。
四、本案起訴書所載被告為附表二編號2之竊盜犯行所犯法條，
    雖經公訴人於95年12月28日於本院準備程序時補充更正為刑
    法第306條而認被告涉犯侵入住宅罪嫌，惟於告訴人己○○
    於95年8月5日所提出之告訴狀，侵入住宅部分未經合法告訴
    ，是侵入住宅部分，爰不另為不受理之諭知，並此敘明。
五、據上論斷，應依刑事訴訟法第273條之1第1項、第299條第1
    項前段，刑法第2條第1項前段、第320條第1項、第321條第1
    項第2款、第3款、第354條、修正前第56條、修正前第51條
    第5款、修正前第47條、第47條第1項、第38條第1項第2款，
    判決如主文。
本案經檢察官林鳳師到庭執行職務。
中    華    民    國    95    年    12    月    29    日
                  刑事第二庭    法  官  方鴻愷
以上正本證明與原本無異。
如不服本判決應於收受本判決後十日內向本院提出上訴書狀，其
未敘述上訴理由者，並得於提起上訴後十日內向本院補提理由書
狀( 均須按他造當事人之人數附繕本 )「切勿逕送上級法院」。
中    華    民    國    95    年    12    月    29    日
                                書記官  吳美雲
附錄本案論罪科刑法條之依據：
刑法第320條
意圖為自己或第三人不法之所有，而竊取他人之動產者，為竊盜
罪，處5年以下有期徒刑、拘役或5百元以下罰金。
意圖為自己或第三人不法之利益，而竊佔他人之不動產者，依前
項之規定處斷。
前二項之未遂犯罰之。
刑法第321條
犯竊盜罪而有左列情形之一者，處6月以上、5年以下有期徒刑：
 二  毀越門扇、牆垣或其他安全設備而犯之者。
 三  攜帶兇器而犯之者。
刑法第354條
毀棄、損壞前二條以外之他人之物或致令不堪用，足以生損害
於公眾或他人者，處2年以下有期徒刑、拘役或5百元以下罰金。
 附表一：
 ┌──┬────┬──────┬────────────┬───┬────┬──────────┐
 │編號│犯罪時間│犯罪地點    │犯罪實施方式及竊得之物品│被害人│所犯法條│主文罪名及宣告刑    │
 ├──┼────┼──────┼────────────┼───┼────┼──────────┤
 │1   │95年6月5│新竹縣新豐鄉│徒手竊取乙○○所有之電纜│乙○○│刑法第32│庚○○連續攜帶兇器竊│
 │    │日14時許│松林村泰安街│線3條共150公尺          │      │0條第1項│盜，累犯，處有期徒刑│
 │    │        │76號旁松柏金│                        │      │        │拾月。未扣案之刀片壹│
 │    │        │鑽工地      │                        │      │        │把沒收。            │
 ├──┼────┼──────┼────────────┼───┼────┤                    │
 │2   │95年6月 │新竹縣湖口鄉│單獨一人持客觀上足以對人│甲○○│刑法第32│                    │
 │    │18日凌晨│中正路1段92 │生命、身體產生危害，可供│      │1條第1項│                    │
 │    │6時許   │號江仔伯百貨│兇器使用之刀片，割破廣告│      │第3款   │                    │
 │    │        │行          │塑膠帆布進入店內，竊取1 │      │        │                    │
 │    │        │            │樓櫃檯收銀機內新臺幣11,2│      │        │                    │
 │    │        │            │37元、人民幣250元、港幣 │      │        │                    │
 │    │        │            │2,600元                 │      │        │                    │
 ├──┼────┼──────┼────────────┼───┼────┤                    │
 │3   │95年6月 │新竹縣湖口鄉│趁店內門未上鎖進入店內，│丁○○│刑法第32│                    │
 │    │19日晚上│成功路157號 │徒手竊取店內之情趣用品電│      │0條第1項│                    │
 │    │11時20分│情趣用品店內│動情趣按摩棒2支、跳蛋、 │      │        │                    │
 │    │許      │            │充氣娃娃、情趣內衣、保險│      │        │                    │
 │    │        │            │套等物                  │      │        │                    │
 └──┴────┴──────┴────────────┴───┴────┴──────────┘
 附表二：
 ┌──┬────┬──────┬────────────┬───┬────┬──────────┐
 │編號│犯罪時間│犯罪地點    │犯罪實施方式及竊得之物品│被害人│所犯法條│主文罪名及宣告刑    │
 ├──┼────┼──────┼────────────┼───┼────┼──────────┤
 │1   │95年7月 │新竹縣新豐鄉│單獨1人徒手進入該址內， │丙○○│刑法第32│竊盜，累犯，處有期徒│
 │    │21日上午│埔和村15鄰埔│竊取投影機1台（侵入住宅 │      │0條第1項│刑肆月。            │
 │    │9時許   │頂405之25號 │部分未據告訴）          │      │        │                    │
 ├──┼────┼──────┼────────────┼───┼────┼──────────┤
 │2   │95年7月 │新竹縣湖口鄉│以持客觀上足以傷人生命、│己○○│刑法第32│攜帶兇器毀越安全設備│
 │    │26日下午│德盛村3鄰德 │及身體固定夾拆除鐵窗，致│      │1條第1項│竊盜，累犯，處有期徒│
 │    │1時30分 │盛15-58號   │鐵窗無防盜功能後，自鐵窗│      │第2、3款│捌月。扣案之固定夾壹│
 │    │許      │            │處進入住宅內，竊取己○○│      │        │把，沒收。          │
 │    │        │            │所有之神基筆記型電腦1台 │      │        │                    │
 │    │        │            │、梨山茶葉2斤、50元硬幣 │      │        │                    │
 │    │        │            │33枚、新臺幣12500元、藍 │      │        │                    │
 │    │        │            │寶石1組（墜子1個、耳環2 │      │        │                    │
 │    │        │            │個）、紅寶石1組（墜子1個│      │        │                    │
 │    │        │            │分、耳環2個）；（侵入住 │      │        │                    │
 │    │        │            │宅部分未據告訴）。      │      │        │                    │
 └──┴────┴──────┴────────────┴───┴────┴──────────┘
 附表三：
 ┌──┬────┬──────┬────────────┬───┬────┬──────────┐
 │編號│犯罪時間│犯罪地點    │犯罪實施方式及竊得之物品│被害人│所犯法條│主文罪名及宣告刑    │
 ├──┼────┼──────┼────────────┼───┼────┼──────────┤
 │2   │95年5月3│新竹縣湖口鄉│徒手敲破門上玻璃2片，尚 │戊○○│刑法第35│損壞他人之門，足以生│
 │    │日上午9 │德盛村龍江街│未進入屋內著手行竊即為屋│      │4條     │損害於他人，累犯，處│
 │    │時許    │133巷25號4樓│主發現（毀損部分業據詹凱│      │        │有期徒刑月。      │
 │    │        │            │傑提出告訴）            │      │        │                    │
 └──┴────┴──────┴────────────┴───┴────┴──────────┘


司法院資訊處製作；財團法人民間司法改革基金會備份。
